臺灣臺北地方法院交通事件裁定　　　　　　　　　　九十三年度交聲字第九六四號
　　異議人即
　　受處分人　甲○○
右列受處分人因違反道路交通管理處罰條例案件，對於臺北市交通事件裁決所九十三
年九月十五日所為之處分（原處分案號：北市裁三字第裁二二－Ｚ00000000
號），聲明異議，本院裁定如左：
    主  文
異議駁回。
    理  由
一、按汽車駕駛人，駕駛汽車在道路上蛇行，或以其他危險方式駕車者，處新臺幣（
    下同）六千元以上二萬四千元以下罰鍰，並當場禁止其駕駛，道路交通管理處罰
    條例第四十三條第一項第一款前段定有明文。且汽車駕駛人駕駛汽車有道路交通
    管理處罰條例第四十三條之情形者，除應依該條所規定之罰鍰處罰外，並應分別
    予記違規點數三點，道路交通管理處罰條例第六十三條第一項第三款亦定有明文
    。
二、本件異議人即受處分人甲○○駕駛車號六Ｄ－五六六二號自用一般小客貨車，於
    民國九十三年五月六日十三時五十二分許，在國道三號公路一七四至沙鹿交流道
    ，經國道公路警察局攔停舉發在道路上蛇行，而有違反道路交通管理處罰條例第
    四十三條第一項第一款之行為掣單舉發，嗣受處分人於舉發通知單上所載之應到
    案日期前向原處分機關提出申訴，經原處分機關請舉發單位調查結果，仍認受處
    分人所有前開車號重型機車有前述違規行為，原處分機關乃依前揭道路交通管理
    處罰條例第四十三條第一項第一款、第六十三條第一項第三款規定於九十三年九
    月十五日裁處受處分人罰鍰二萬四千元，並記違規點數三點。
三、異議人即受處分人甲○○固自承其駕駛上開車輛有在國道三號公路上因超速而經
    警攔停之違規行為，惟矢口否認其有為蛇行危險駕駛之行為，辯稱：因超攔停路
    段正巧是交流道，伊順勢下了交流道，想停車卻擔心在交流道的彎道上路邊停車
    相當危險，遂等車完全下了交流道才停車，並非蛇行、危險駕車云云。然依內政
    部警政署國道公路局第七警察隊之調查，該日執勤員警於執行勤務時，渠等當時
    係以雷測槍測速器測得案內車輛車速一三四公里無誤，並依規定攔查時，該車拒
    不停車受檢加速逃逸，渠等後方尾隨，該車沿途未打方向燈任意變換車道，以蛇
    行危險方式駕駛，不顧其他用路人安全，下沙鹿交流道往三民路時，因前方塞車
    ，渠等方予以攔停檢查，並掣單舉發，此有內政部警政署國道公路警察局第七警
    察隊九十三年六月十六日公警七交訴第○九三○○○○六七一號函影本一件在卷
    可稽，而原舉發單位調查結果與異議人所稱上開違規時、地遭警攔停而未停車，
    至下交流道後因車流量過大始停車一事亦屬相符，顯見執勤警員所以取締異議人
    之原因，確實係因異議人有危險駕駛之行為，為顧及影響其他用路人安全，始予
    攔停舉發。況交通警員掣單舉發違反道路交通管理處罰條例所列之違規事實，本
    質上為行政處分，係公務員基於職務上之公權力，依法就特定之具體事件所為具
    有公法上效果之單方行政行為，基於公務員為公法上行為具有公信力之原則，該
    行政處分當可被推定為真正，其據以依法處分之事實認定亦為真正無誤，本此公
    信原則，乃立法者賦予行政機關制定違反道路交通事件統一裁罰基準及處理細則
    ，使勤務警員得當機處分（如該細則第二十三條）以達其維護交通秩序、安全之
    行政目的。反之，若謂公務員一切行政行為均需預留證據以證其實，則國家行政
    勢必窒礙難行，據此，刑事訴訟法就犯罪證據有關之規定中與屬行政秩序罰之交
    通違規裁罰本質不合之部分，自不在準用之列，從而，異議人既未就執勤警員之
    舉發有誤提出相關證據以供調查，本院經查亦無任何證據足資證明警員有捏造事
    實違法取締之情事，則執勤警員本其維護通秩序、安全職責所為之舉發，自應受
    到合法、正確之推定。本件事證明確，異議人前開違規行為，堪以認定。
四、綜上所述，異議人確有在前揭時地駕駛汽車任意變換車道、蛇行之違規行為，原
    處分機關依道路交通管理處罰條例第四十三條第一項第一款、第六十三條第一項
    第三款及違反道路交通管理事件統一裁罰基準表等規定，裁處其罰鍰新臺幣二萬
    四千元，並記違規點數三點，核無違誤，本件異議人異議之聲明為無理由，應予
    駁回。
五、據上論斷，應依道路交通案件處理辦法第十九條，裁定如主文。
中　　　華　　　民　　　國　　　九十三　　　年　　　十一　　月　十一　日
                                      臺灣臺北地方法院交通法庭
                                          法　官　曾正龍
右正本證明與原本無異。
如不服本裁定，應於送達後五日內，向本院提出抗告狀。
                                          書記官  彭自青
中　　　華　　　民　　　國　　　九十三　　　年　　　十一　　月　十二　日
